# 实务中固定资产原值变动如何折旧，收入和成本相配比是否需要设定在一段时期内

提问人：baibing132y 时间：2022-11-21 19:41:43
有三个问题想请教陈版。
1 、实务中固定资产(原值约 300 万，为机械设备)验收单日期是2022.8月，2022.8月按照固定资产入账，2022.10月发生保险费并计入原值，请问下 当月折旧是否需要追溯调整呢？
2 、已达到预定可使用状态但尚未办理竣工决算的固定资产，应当按照估计价值确定其成本，并计提折旧；待办理竣工决算后再按实际成本调整原来的暂估价值，但不需要调整原已计提的折旧额。
请问下 这里的尚未办理竣工决算的固定资产，专指房屋建筑物吗？
3 、收入和成本相配比是否需要设定在一段时期内呢，我公司是地基方面的建筑企业，项目处于停工状态，没有收入但是工地上支出一直在发生(例如所占用临时工的工资、工地设备的折旧等等)，该支出是否用合同履约成本核算(以后入主营业务成本)，是否会因为考虑到无收入则支出费用化呢？
提前谢谢您的回复啦

回答人：chenyiwei
1 、固定资产保险费一般不计入原值，尤其是当保险期限并不涵盖全部使用寿命，或者保险可与固定资产构直分离的情况下。一般情况下保险费应确认为一项其他流动资产或长期待摊费用，在承保期内摊销。
2 、不仅限于房屋建筑物，其他固定资产（如机器设备等）也有这种可能性。
3 、要考虑该支出是否必要，例如目前的停工状态是否属于技术上必要的准备或等待时间。如果是必要停工，则可以计入合同履约成本；如果是非必要的停工（例如因疫情封控原因停工），则计入营业外支出处理。